【裁判字號】    89,台上,5128
【裁判日期】    890824
【裁判案由】    偽造有價證券
【裁判全文】
最高法院刑事判決                              八十九年度台上字第五一二八號
    上  訴  人  甲○○
右上訴人因偽造有價證券案件，不服台灣高等法院中華民國八十九年五月三十一日第
二審判決（八十九年度上訴字第一三二五號，起訴案號：台灣基隆地方法院檢察署八
十八年度偵字第四六七四號），提起上訴，本院判決如左：
    主  文
上訴駁回。
    理  由
按刑事訴訟法第三百七十七條規定，上訴於第三審法院，非以判決違背法令為理由，
不得為之。是提起第三審上訴，應以原判決違背法令為理由，係屬法定要件。如果上
訴理由狀並未依據卷內訴訟資料，具體指摘原判決不適用何種法則或如何適用不當，
或所指摘原判決違法情事，顯與法律規定得為第三審上訴理由之違法情形，不相適合
時，均應認其上訴為違背法律上之程式，予以駁回。本件原判決綜合調查證據之結果
，認上訴人甲○○共同並牽連犯有刑法第二百零一條第一項意圖供行使之用，而偽造
有價證券罪，及同法第三百四十九條第一項收受贓物罪之事實，因而撤銷第一審之科
刑判決，改判仍依牽連犯關係，從一重之前罪處斷，並依刑法第五十九條之規定酌減
其刑後，量處有期徒刑貳年；如原判決附表所示偽造之支票張均沒收，已詳認定
犯罪事實之依據及憑以認定之理由，並對上訴人否認犯罪之辯詞，如何不足採信，均
已依據卷內資料予以指駁及說明，從形式上觀察，原判決並無違背法令情形。上訴意
旨謂：本件系爭偽造支票三張，由綽號「楊仔」交付上訴人時，「楊仔」即言明該筆
支票係渠向朋友借得，來源絕無問題，渠恐誤寫，乃要上訴人自行填上票面金額及發
票日期，上訴人初無贓物性之認識，尤無偽造支票之犯意，凡此可由上訴人將發票完
成之支票，分別轉讓與所轄里長或摯友，且於退票後即付現贖回等情，俱見上訴人無
犯罪動機，亦無詐騙之犯意。再該等支票，已蓋上發票人印鑑章，顯係發票人曾錦偉
已授權「楊仔」簽發行使，原判決仍論處上訴人罪刑，難謂妥適等語，係就原判決已
詳為論斷與說明之事項，再為事實上之爭執，殊非適法之第三審上訴理由。又上訴人
拒不供明綽號「楊仔」之真實姓名，原審自無從傳喚。再刑之量定，係實體法上賦予
法院得為自由裁量之事項，倘未有逾越法律所規定之範圍，即不得任指為違法。原判
決以上訴人犯罪情狀，顯可憫恕，已依刑法第五十九條之規定酌減其刑，上訴意旨請
求再依同法條酌減其刑，自非適法。而上訴人所犯從一重處斷之偽造有價證券罪，非
屬刑法第六十一條所列舉之案件，原判決自無從依該法條規定免除其刑。再本件事證
已臻明確，原審未就曾錦偉之支票帳戶於何時開戶，何以整本支票遺失，曾錦偉是否
與「楊仔」共謀使用「空頭支票」等與案情無關之事項，為無益之調查，不能指為調
查未盡。此外，上訴人徒憑己意，對原審職權之適法行使及原判決理由已詳為論斷之
事項，任意爭辯，顯與法定上訴第三審之形式要件不符，其上訴違背法律上之程式，
應予駁回。
據上論結，應依刑事訴訟法第三百九十五條前段，判決如主文。
中      華      民      國    八十九    年      八      月    二十四    日
                              最高法院刑事第七庭
                                  審判長法官  謝  家  鶴
                                        法官  洪  文  章
                                        法官  花  滿  堂
                                        法官  陳  世  淙
                                        法官  洪  佳  濱
      右正本證明與原本無異
                                              書  記  官
中      華      民      國    八十九    年      九      月      六      日


司法院資訊處製作；財團法人民間司法改革基金會備份。
